# 取得控制权以后增资的合并处理问题

提问人：llliuyuq 时间：2016-10-27 10:32:55
某公司通过公开竞标取得某上市公司股东转让的 25 ％股份，成为上市公司的控股股东，采用非同一控制进行合并确认商誉。两年后，该公司又对上市公司进行增资，低于市价高于账面价，此时合并怎样处理？合并层面是否按增资金额减去公允价值所占份额后，余额冲减资本公积，不足部分冲减留存收益。冲减后合并层面是否可能造成很大的未分配利润为负数？

回答人：chenyiwei
合并报表层面对后一次增资交易（如果增资后在该上市公司中的持股比例上升，下同）按权益性交易原则处理，等同于收购少数股权。本次缴纳的增资款与通过本次增资在上市公司净资产中所享有份额的增加额之间的差额按权益性交易原则调整合并报表层面的权益（依次冲减资本公积、盈余公积、未分配利润）。

提问人：llliuyuq 时间：2016-10-28 21:08:19
谢谢陈版主！！再请教一下，考虑上市公司溢价因素，如果增资金额比应享有的账面净资产份额的增加额大出很多，合并时把资本公积、盈余公积都冲减为 0 ，还造成未分配利润很大的负数，从而影响控股股东的报表，请问一下，一是是这样的结果吗？二是有何好的办法使控股股东不至于亏很多？

回答人：chenyiwei
这只能在充分、全面地核实相关事实的基础上，按准则的规定进行处理。我认为无重大的操作空间。另外，控股股东如要进行利润分配，应以其个别报表层面的未分配利润余额为依据确定可供分配利润的限额。